臺灣士林地方法院民事簡易判決
111年度士簡字第32號
原      告  陳李美智
訴訟代理人  陳永絃  
陳銀櫻  
被      告  魏文俊  
上列當事人間請求修復漏水事件，本院於民國111年2月24日言詞
辯論終結，判決如下：
    主  文
原告之訴駁回。
訴訟費用新臺幣肆仟參佰玖拾元由原告負擔。
    事實及理由
一、原告起訴主張：
　㈠原告所有門牌號碼臺北市○○區○○路000號6樓之32房屋（閜稱6
    32號房屋）自民國110年9月26日起開始漏水（下稱系爭漏水
    ），至110年10月7日才停止漏水；在停止漏水後，被告承認
    系爭漏水係肇因於被告所有之臺北市○○區○○路000號7樓之30
    之房屋（下稱730號房屋）維修水管導致滲漏所致，嗣後，
    水電師傅王彥舜至730號房屋維修止水閥後，漏水即告停止
    ，而被告並與原告達成協議，並於110年10月25日做成協議
    書（下稱系爭協議書），由被告擔負起本次漏水之責任，且
    原告曾與被告進行協調，並請求維修費12萬元，被告則向原
    告要求降至9萬元。
　㈡臺北市○○區○○路000號6樓之30之房屋（下稱630號房屋）住戶
    亦表示630號房屋於110年9月中旬發生漏水，且於110年10月
    5日左右有聽聞樓上有工人在施工；且王彥舜有表示632號房
    屋係因為730號房屋水管滑牙而產生漏水，更以書面聲明表
    示632號房屋漏水可能之原因有4個，經排除後，730號房屋
    即係漏水之因。
　㈢因本次漏水致使632號房屋損壞，維修費用為新臺幣（下同）
    224,350元，且原告需另行支付搬遷費用10,000元、房租及
    管理費35,000元、調解及法律諮詢車馬費12,000元、632號
    房屋消毒費用10,000元，而原告全家人為本件漏水耗費心力
    ，併請求精神賠償60,000元，以上共計127,000元。
　㈣聲明：被告應賠償原告351,350元。
二、被告答辯略以：
　㈠原告之子於110年10月21日向被告之妻表示因原告所有之730
    號房屋之故，致使632號房屋發生漏水，並表示係社區水電
    師傅王彥舜所述，被告不疑有他，遂與原告簽立系爭協議書
    ，然被告發現，王彥舜根本沒有為上述之表示，被告係遭原
    告以話術誤導，才簽下系爭協議書，632號房屋之漏水實與
    被告無關。
　㈡630號房屋住戶林正帆之聲明內文和簽名筆跡不同，且社區住
    戶眾多，常常有人施工，僅憑耳聽，無法判斷何處施工，故
    該聲明並不可信，另被告從未提出願給給付9萬元之補償費
    ；若632號房屋之漏水與730號房屋有關，原告所提出之632
    號房屋維修費用，亦應計算折舊。
　㈢聲明：請求駁回原告之訴。
三、法院得心證的理由：原告所有之630號房屋於110年9至10月
    間曾有漏水情形，被告則為730號房屋所有權人等情，有房
    屋所有權狀影本、漏水外觀照片、建物第一類謄本在卷可查
    ，堪信為真實。然原告主張630號房屋前述漏水，係因730號
    房屋維修水管導致滲漏所致，則為被告所否認，本院認定如
    下：
　㈠兩造就系爭漏水，曾於110年10月25日作成系爭協議書，內容
    略以：1.有關甲方（按：指原告）房屋（按：指632號房屋
    ）於110年9月26日至10月4日漏水事件的責任，概括由730號
    房屋屋主（按：指被告）承擔。2.若水電工阿舜及臺北市○○
    區○○路000號7樓之32號房屋（下稱732號房屋）屋主必須承
    擔部分責任，由730號房屋屋主去協調與轉嫁責任；協調過
    程與結果都與632號房屋屋主無關，有系爭協議書在卷可查
    （見本院卷第14頁）。按稱和解者，乃當事人約定，互相讓
    步，以終止爭執或防止爭執發生之契約，和解有使當事人所
    拋棄之權利消滅及使當事人取得和解契約所訂明權利之效力
    ，民法第736條、第737條定有明文，是就和解契約成立之客
    觀合致而言，所謂必要之點即契約「要素」（契約成立所不
    可或缺之要件）意思表示一致，應指「雙方當事人就權利之
    拋棄，或義務、負擔之承受相互同意」者而言，而此內容應
    具體明確，始有構成和解契約之可能。而系爭協議書係載「
    責任概括由730號房屋屋主承擔」，卻未提及係以何種方式
    承擔（如派工修繕或支付費用），則就權利之拋棄或義務負
    擔之承受，系爭協議書所載均非具體，應難認兩造已成立和
    解契約，先予說明。
　㈡按當事人主張有利於己之事實者，就其事實有舉證之責任，
    民事訴訟法第277條前段定有明文。原告既主張632號房屋漏
    水係因730號房屋維修水管導致滲漏所致，然此為被告所否
    認，原告自應就此負舉證之責。參以原告於本院稱：漏水原
    因這是師傅（按：指王彥舜）說的，因為當時被告都簽了系
    爭協議書，所以我們沒有找人鑑定，被告為具責任能力之成
    年人，必須履行系爭協議書等語（見本院卷第42、66頁），
    可知原告請求被告賠償，無非係以①王彥舜曾稱632號房屋漏
    水原因係730號房屋所致、②被告曾簽署系爭協議書圍據，系
    爭漏水之原因既未曾尋覓專業人士鑑定，衡以漏水鑑定具有
    相當之專業性及複雜度，並非任何一人均可為之，被告本身
    亦不具備水電專業知識，則被告簽署系爭協議書，應係基於
    原告轉述王彥舜說法，及衡量自身時間、金錢、訴訟成本等
    因素下所為，縱被告於系爭協議書稱願意承擔系爭漏水，亦
    未必代表系爭漏水即為730號房屋所致，系爭協議書即難用
    以認定系爭漏水之原因，又按訴訟契約係指對於一定之法律
    紛爭，當事人間就相關訴訟程序法上之行為或事項有所合意
    之契約，而系爭協議書兩造僅係私下商討解決方式過程中所
    簽署，當事人間應無就訴訟程序法上之行為或事項有所合意
    ，亦無從拘束法院之認定，則原告所述漏水原因是可否採，
    仍應探詢其他證據以資判斷。
　㈢證人王彥舜於本院證稱：我沒有漏水鑑定相關執照，但我很
    專業，做水電已經32年，看過很多漏水，110年9月26日當時
    732號房屋的嚴太太打電話給我，說632號房屋的住戶稱732
    號房屋導致他們家漏水，要我去幫忙看看，我去看了之後，
    因為我無法確定哪裡的問題，只能先從頂樓把自來水管路切
    掉觀察，我去了732號及632號房屋2次，那時候還有在漏水
    ，上述處理漏水過程中，我沒有無跟原告說我判斷的漏水源
    頭為何，其實我只有切掉頂樓自來水開關，其他什麼檢測都
    沒做，我當時有講真的要瞭解原因，必須要把天花板或牆面
    敲開，我也沒有幫被告施工過，也沒親口或用書面跟任何人
    講過730號房屋是系爭漏水的原因，原告這樣講，可能是因
    為原告跟嚴太太的兒子嚴顏開協調會，嚴顏開完第2次協調
    會後打電話給，問我知不知道現在是什麼情形，我有跟他講
    730、732號房屋及7樓之34、7樓之27還有公共設備，都有可
    能是漏水源頭，我不知道為何變成這樣子，更沒說過因為73
    0號房屋水管滑牙導致系爭漏水，後來被告說原告跟他求償
    ，並說是我跟原告講漏水源頭是被告，但我根本就沒有跟原
    告講過等語（見本院卷第81-85頁），依上開證述，證人未
    曾向原告或任何他人稱系爭漏水源頭來自730號房屋，亦未
    曾受被告之託修繕730號房屋之水管，顯與原告主張不符，
    縱證人王彥舜曾有用語未臻精確而引人誤會之發言，然證人
    王彥舜僅有開關自來源漏水測試等節，亦為原告所不爭（見
    本院卷第85頁），觀諸本件漏水外觀，並非自外觀可見之明
    管縫隙之露出，而係牆壁及天花板內漏水而來，且漏水原因
    多端，倘僅以開關自來源漏水以測試，則此等測試結果是否
    可信，顯非無疑，本院實難以證人王彥舜過去迄今對外有何
    表示，而認定632號房屋漏水係730號房屋所致。
　㈣是632號房屋漏水之原因仍屬不明，本院多次訊問原告是否聲
    請漏水鑑定，而為原告所拒（見本院卷第55、86頁），原告
    雖另提出630號房屋住戶林正帆出具之聲明書，所載略以：6
    30號房屋於110年9月中旬至10月上旬浴室天花板、房間牆壁
    及屋樑均有漏水，於109年10月5日左右7樓房屋有工人施工
    敲磚聲音，約2天後即不再漏水，直到111年2月14日都未再
    漏水等語，有該聲明書在卷可查（見本院卷第68頁），然林
    正帆僅係聽聞聲響，該聲響非無可能係藉由牆壁傳導而來，
    未必即係來自630號房屋之正上方即730號房屋，縱係來自73
    0號房屋，該等聲響亦未必係原告所稱之維修水管，參以漏
    水之原因牽涉專業，通常須藉由專業人士以專業設備搭配多
    種鑑定方法，始能確認，原告所提出聲明書顯係以其他住戶
    之耳作為認定之依據，實乏憑據，則原告所提出之證據資料
    ，尚難遽以認定其主張，則原告就系爭漏水，請求被告賠償
    原告351,350元，即難認有據。
四、綜上所述，原告就既未能舉證證明其主張，其請求被告賠償
    原告351,350元，為無理由，應予駁回。
五、訴訟費用負擔之依據：民事訴訟法第78條。依職權確定訴訟
    費用額為4,390元（第一審裁判費3,860元+證人旅費530元）
    ，應由原告負擔。
中　　華　　民　　國　 111　　年　　3 　　月　　10　　日
                  士林簡易庭法  官  陳紹瑜 
以上正本係照原本作成。
如不服本判決，應於判決送達後20日內，向本院提出上訴狀並應
記載上訴理由，如於本判決宣示後送達前提起上訴者，應於判決
送達後20日內補提上訴理由書（須附繕本）。             
中　　華　　民　　國　 111　　年　　3 　　月　　10　　日
                            書記官 吳雪華